臺灣臺南地方法院臺南簡易庭民事判決
111年度南小字第1183號
原      告  國泰世紀產物保險股份有限公司

法定代理人  陳萬祥
訴訟代理人  鄭世彬
被      告  謝來長
上列當事人間請求侵權行為損害賠償事件，本院於民國111年8月
30日言詞辯論終結，判決如下：
    主  文
被告應給付原告新臺幣伍萬伍仟參佰元，及自民國一百一十一年
六月十九日起至清償日止，按週年利率百分之五計算之利息。
訴訟費用新臺幣壹仟元由被告負擔。
本判決得假執行。
    事實及理由
一、本件被告經合法通知，未於言詞辯論期日到場，核無民事訴
    訟法第386條各款所列情事，爰依原告之聲請，由其一造辯
    論而為判決。
二、本件原告主張：被告於民國110年3月31日上午7時15分許，
    駕駛車牌號碼000-0000號自用小客車，行經臺南市安平區健
    康路與健康一街間之交岔路口時，因過失撞及由訴外人陳志
    豪所駕駛、由訴外人雷淑美向原告投保車體損失險之車牌號
    碼0000－00號自用小客車（下稱系爭自用小客車），致系爭
    自用小客車受損；嗣系爭自用小客車因修理而支出修理費用
    新臺幣（下同）117,800元，其中零件費用為75,000元，工
    資費用為42,800元。茲因原告已依保險契約之約定，給付保
    險金64,800元予雷淑美；且上開零件費用以平均法計算折舊
    後，加上工資費用，共計55,300元。為此，爰依保險法第53
    條規定，代位被保險人雷淑美依民法第191條之2或同法第18
    4條第1項前段規定，訴請被告給付回復原狀之費用55,300元
    ，請求本院擇一訴訟標的而為原告勝訴之判決等語。並聲明
    ：被告應給付原告55,300元及自民事起訴狀繕本送達被告之
    翌日起至清償日止，按週年利率5%計算之利息。
三、被告未於言詞辯論期日到場，亦未提出書狀為任何之聲明或
    陳述。
四、得心證之理由：
  ㈠本件原告主張被告於前揭時間，駕駛上開自用小客車，行經
    上開交岔路口時，因過失撞及由陳志豪所駕駛、由雷淑美向
    原告投保車體損失險之系爭自用小客車，致系爭自用小客車
    受損；嗣系爭自用小客車因修理而支出修理費用117,800元
    ，其中零件費用為75,000元，工資費用為42,800元；原告已
    依保險契約之約定，給付保險金64,800元予雷淑美之事實，
    業據其提出與所述相符之臺南市政府警察局道路交通事故當
    事人登記聯單、系爭自用小客車行車執照、估價單、賠案簽
    結內容表等影本各1份為證〔參見本院111年度南司小調字第8
    04號卷宗（下稱調解卷宗）第35頁、第17頁至第23頁、第29
    頁〕；被告對於原告主張之前揭事實，已於相當時期受合法
    之通知，而於言詞辯論期日不到場，亦未提出準備書狀爭執
    ，依民事訴訟法第436條之23準用同法第436條第2項，再準
    用同法第280條第3項規定，復準用同條第1項規定，視同自
    認；此外，復有道路交通事故現場圖、道路交通事故調查報
    告表㈠、㈡等影本各1份、現場照片影本8幀、系爭自用小客車
    車損照片影本5幀在卷可稽（參見調解卷宗第53頁至第57頁
    、第67頁至第79頁），原告主張之前揭事實，自堪信為真正
    。
　㈡按汽車、機車或其他非依軌道行駛之動力車輛，在使用中加
    損害於他人者，駕駛人應賠償因此所生之損害。但於防止損
    害之發生，已盡相當之注意者，不在此限；民法第191條之2
     本文定有明文。查，被告於上揭時日駕駛前揭自用小客車
    ，因過失撞及雷淑美所有之系爭自用小客車，致系爭自用小
    客車受損，乃被告駕駛之汽車，在使用中加損害於雷淑美；
    而被告並未舉證證明於防止損害之發生，已盡相當之注意，
    揆諸前揭規定，對於雷淑美因系爭自用小客車受損所生之損
    害，自應負損害賠償責任。
  ㈢次按，負損害賠償責任者，除法律另有規定或契約另有訂定
    外，應回復他方損害發生前之原狀；第1項情形，債權人得
    請求支付回復原狀所必要之費用，以代回復原狀，民法第21
    3條第1項、第3項分別定有明文。查，系爭自用小客車因上
    開車禍事故受損而支出修理費用117,800元，其中零件費用
    為75,000元，工資費用為42,800元，已如前述；又系爭自用
    小客車乃於95年7月出廠，有行車執照影本1份附卷足據（參
    見調解卷宗第17頁）；至上開車禍事故發生時，即110年3 
    月31日，使用期間約14年8月；零件費用部分於修理時，既
    以新品更換舊品，於計算回復原狀所必要之零件費用時，即
    應折舊（工資部分，無折舊問題）；又依財政部106年2月3
    日臺財稅字第10604512060號令修正發布之「固定資產耐用
    年數表」所示，自用小客車之耐用年限為5年；而系爭自用
    小客車至上開車禍事故發生時，使用年限已逾5年，零件經
    計算折舊後，應以殘值計算；經以平均法計算結果，零件費
    用部分折舊後之金額應為12,500元〔計算式：75,000/（5＋1
    ）＝12,500〕。準此，系爭自用小客車回復原狀所必要之費用
    ，應為55,300元〔計算式：12,500（零件折舊後之金額）＋42
    ,800（修理工資）＝55,300元〕。　　
  ㈣又按，被保險人因保險人應負保險責任之損失發生，而對於
    第三人有損失賠償請求權者，保險人得於給付賠償金額後，
    代位行使被保險人對於第三人之請求權；但其所請求之數額
    ，以不逾賠償金額為限，保險法第53條定有明文。查，原告
    業因被保險人雷淑美投保之系爭自用小客車發生保險事故而
    給付保險金64,800元予雷淑美，已如前述，揆諸前揭規定，
    自得本於保險法第53條規定，代位雷淑美依民法第191條之2
     規定，請求被告賠償。從而，原告本於保險法第53條規定
    ，代位雷淑美依民法第191條之2規定，請求被告給付55,300
    元，應屬正當。
  ㈤末按，給付無確定期限者，債務人於債權人得請求給付時，
    經其催告而未為給付，自受催告時起，負遲延責任。其經債
    權人起訴而送達訴狀，或依督促程序送達支付命令，或為其
    他相類之行為者，與催告有同一之效力；遲延之債務，以支
    付金錢為標的者，債權人得請求依法定利率計算之遲延利息
    ；應付利息之債務，其利率未經約定，亦無法律可據者，週
    年利率為5%，民法第229條第2項、第233條第1項前段及第20
    3條分別定有明文。查，本件被告應為之前揭給付，並無確
    定期限，且原告復未舉證證明於起訴前曾向被告請求，惟被
    告既經原告提起民事訴訟而受民事起訴狀繕本之送達，依民
    法第229條第2項之規定，自應自民事起訴狀繕本送達之翌日
    ，即111年6月19日起，此有本院臺南簡易庭送達證書1份在
    卷可按（參見調解卷宗第85頁），負遲延責任。從而，原告
    請求被告給付自111年6月19日起至清償日止，按週年利率5%
    計算之利息，亦屬正當。
五、綜上所陳，原告主張依保險法第53條規定，代位被保險人雷
    淑美依民法第191條之2規定，請求被告給付55,300元及自11
    1年6月19日起至清償日止，按週年利率5%計算之利息，為有
    理由，應予准許。
六、原告另雖主張本於保險法第53條規定，代位被保險人雷淑美
    依民法第184條第1項前段之規定，請求被告賠償。惟按，原
    告以單一之聲明，主張二以上訴訟標的，而請求法院擇一訴
    訟標的為其勝訴之判決者，乃所謂選擇訴之合併，原告依其
    中之一訴訟標的可獲全部勝訴之判決時，法院得僅依該項訴
    訟標的而為判決，對於其他訴訟標的無庸審酌（最高法院10
    9年度台上字第2835號判決意旨參照）。查，本件原告乃以
    單一之聲明，主張本於保險法第53條規定，代位被保險人雷
    淑美依民法191條之2或同法第184條第1項前段規定，請求被
    告給付如聲明所示之金額，訴請本院擇一訴訟標的為其勝訴
    之判決；本院既認原告本於保險法第53條之規定，代位被保
    險人雷淑美依民法第191之2規定，請求被告給付如聲明所示
    之金額，可獲全部勝訴之判決，揆諸前揭說明，對於原告另
    外主張之訴訟標的即本於保險法第53條規定，代位被保險人
    雷淑美依民法第184條第1項前段規定，請求被告給付如聲明
    所示之金額，自無庸予以審酌，附此敘明。
七、末按，訴訟費用，由敗訴之當事人負擔；法院為訴訟費用之
    裁判時，應確定其費用額，民事訴訟法第78條、第436條之1
    9第1項分別定有明文。查，本件被告敗訴，揆之前揭規定，
    訴訟費用自應由敗訴之被告負擔；又本件訴訟標的之金額為
    55,300元，應徵第一審裁判費1,000元；此外，別無其他訴
    訟費用之支出，故本件訴訟費用額確定為1,000元，應由敗
    訴之被告負擔。
八、本件乃因小額事件涉訟所為被告敗訴之判決，依民事訴訟法
    第436條之20之規定，自應依職權宣告假執行。
九、據上論結，本件原告之訴為有理由，依民事訴訟法第436條
    之23、第436條第2項、第385條第1項前段、第78條、第436 
    條之19第1項、第436條之20，判決如主文。
中　　華　　民　　國   111    年    9     月    14    日
                臺灣臺南地方法院臺南簡易庭
                        法  官  伍逸康
以上正本係照原本作成。　　　　　　　　
民事訴訟法第436條之24第2項：對於本判決之上訴，非以違背法
令為理由，不得為之。
如對本判決上訴，須於判決送達後20日內向本院提出上訴狀，並
須表明原判決所違背之法令及其具體內容與依訴訟資料可認為原
判決有違背法令之具體事實之上訴理由。（均須按他造當事人之
人數附繕本）。
中　　華　　民　　國　　111 　年　　9 　　月　　14　　日
　　　　　　　　　　　　書記官  康紀媛